臺灣士林地方法院刑事判決　　　　　　100年度簡上字第113號
上　訴　人　王証緯
即　被　告
上列上訴人即被告因違反毒品危害防制條例案件，不服本院100
年度審簡字第398 號中華民國100 年5 月12日第一審簡易判決（
起訴案號：臺灣士林地方法院檢察署100 年度毒偵緝字第28號，
被告於檢察官起訴後自白犯罪，原審認宜以簡易判決處刑，而不
經通常審判程序，逕以簡易判決處刑），提起上訴，本院管轄之
第二審合議庭判決如下：
    主    文
上訴駁回。
    犯罪事實
一、王証緯於民國89年間因施用毒品案件經本院以89年度毒聲字
    第1458號裁定送勒戒處所觀察、勒戒，因認無繼續施用毒品
    傾向，經臺灣士林地方法院檢察署檢察官以89年度毒偵字第
    1804號為不起訴處分確定；同年間又因施用毒品案件經本院
    以89年度毒聲字第2177號裁定送勒戒處所觀察、勒戒，因有
    繼續施用毒品傾向，經本院以90年度毒聲字第695 號裁定送
    戒治處所施以強制戒治，90年11月21日停止戒治出所後又違
    反保護管束應遵守事項情節重大，經本院以91年度毒聲字第
    590 號裁定撤銷停止戒治，令入戒治處所施以強制戒治，於
    92年1 月9 日執行完畢釋放，該次犯行並經本院以90年度簡
    字第648 號判決有期徒刑6 月確定，此部分與另案過失致死
    、詐欺案件經臺灣桃園地方法院以93年度聲字第1643號裁定
    定應執行刑為有期徒刑2 年3 月確定，93年8 月3 日因縮短
    刑期假釋出監，假釋期間付保護管束，保護管束期間於93年
    12月31日期滿，未經撤銷假釋，其未執行之刑，以已執行論
    （起訴書誤載為94年5 月9 日執行完畢，於本件不構成累犯
    ）；王証緯於96、97、99年間分別又因違反毒品危害防制條
    例案件先後經臺灣臺北地方法院及本院以96年度簡字第3244
    號、98年度易緝字第105 號、99年度易緝字第4 號判決有期
    徒刑4 月、4 月、4 月確定，上開三罪經本院以99年度聲字
    第488 號裁定定應執行刑為有期徒刑11月確定（現執行中，
    指揮書執行完畢日期為100 年8 月7 日）。
二、詎王証緯仍不知悔改，另基於施用第二級毒品甲基安非他命
    之犯意，於99年8 月30日中午某時（起訴書誤載為99年8 月
    30日或31日），在臺北市○○區○○路280 巷9 弄7 號5 樓
    住處，以將甲基安非他命置於玻璃球內燒烤之方式吸食甲基
    安非他命一次，嗣於99年9 月1 日凌晨2 時30分許，在臺北
    市○○區○○路39號前與友人李文川等人聊天時，因為警發
    現李文川棄置於地上之甲基安非他命殘渣袋而攔查，經王証
    緯同意後採尿送驗結果呈安非他命、甲基安非他命陽性反應
    ，而查悉上情。
三、案經臺北市政府警察局北投分局報告臺灣士林地方法院檢察
    署檢察官偵查起訴。
    理    由
一、訊據被告王証緯對於在前開時間、地點施用第二級毒品甲基
    安非他命之犯行，均坦承不諱（見原審卷第28頁、本院卷第
    37頁反面、第39頁），且其為警查獲後所採集之尿液經以氣
    相層析質譜儀法確認鑑驗後，確呈安非他命、甲基安非他命
    陽性反應，有臺北市政府警察局偵辦毒品案件尿液檢體委驗
    單、台灣尖端先進生技醫藥股份有限公司99年9 月13日出具
    之濫用藥物檢驗報告在卷可稽（見偵查卷第9 、11頁），可
    佐被告前開出於任意性之自白與事實相符，得採為認定事實
    之證據。又被告有如犯罪事實欄一所載因施用毒品案件經觀
    察、勒戒、強制戒治及刑之執行完畢，有臺灣高等法院被告
    前案紀錄表可憑，本次為第六次犯施用毒品案件，是本件事
    證明確，被告犯行已堪認定，應依法論科。
二、原審依據刑事訴訟法第449 條第2 項、第3 項、第454 條第
    2 項、毒品危害防制條例第10條第2 項、刑法第11條前段、
    第41條第1 項前段，判決「王証緯施用第二級毒品，處有期
    徒刑伍月，如易科罰金，以新台幣壹仟元折算壹日」，並無
    違誤，量刑亦屬妥適。被告上訴意旨略以希望提起本件上訴
    延緩送執行之日期，避免接續現在正在執行之刑期，亦希望
    減輕其刑云云，難認有據，應予駁回。
據上論斷，應依刑事訴訟法第455 條之1 第1 項、第3 項、第36
8 條，判決如主文。
本案經檢察官許恭仁到庭執行職務
中    華    民    國  100     年    7     月    27    日
                  刑事第八庭  審判長法  官  楊皓清
                                    法  官  張明儀
                                    法  官  黎惠萍
以上正本證明與原本無異。
不得上訴。
                                    書記官  林志忠
中    華    民    國  100     年    7     月    28    日